【裁判字號】    89,台上,4809
【裁判日期】    890810
【裁判案由】    盜匪
【裁判全文】
最高法院刑事判決                              八十九年度台上字第四八○九號
    上  訴  人  甲○○
右上訴人因盜匪案件，不服台灣高等法院中華民國八十九年五月三十一日第二審判決
（八十九年度上訴字第七六八號，起訴案號：台灣基隆地方法院檢察署八十八年度偵
字第一九三五號），提起上訴，本院判決如左：
    主  文
上訴駁回。
    理  由
按刑事訴訟法第三百七十七條規定，上訴於第三審法院，非以判決違背法令為理由，
不得為之。是提起第三審上訴，應以原判決違背法令為理由，係屬法定要件。如果上
訴理由狀並未依據卷內訴訟資料，具體指摘原判決不適用何種法則或如何適用不當，
或所指摘原判決違法情事，顯與法律規定得為第三審上訴理由之違法情形，不相適合
時，均應認其上訴為違背法律上之程式，予以駁回。本件原判決綜合調查證據之結果
，認上訴人甲○○共同犯有懲治盜匪條例第五條第一項第一款意圖為自己不法所有，
以強暴致使不能抗拒而取他人之物罪（為累犯）之事實，因而撤銷第一審之科刑判決
，改判仍論上訴人以上開罪名，並依刑法第四十七條累犯之規定就有期徒刑部分加重
其刑後，量處有期徒刑柒年陸月；西瓜刀壹把沒收，已詳認定犯罪事實之依據及憑
以認定之理由，並對上訴人於原審否認犯罪之辯詞，如何不足採信，均已依據卷內資
料予以指駁及說明，從形式上觀察，原判決並無違背法令情形。上訴意旨謂：本件係
因共同被告許鴻瑞攀誣，及在警方利誘下，上訴人始在警訊時為不實之自白，而上訴
人確無強盜被害人「利溢遊樂場」之動機，原判決仍論處上訴人強盜罪刑，顯有未當
等語，係就原判決已詳為論斷與說明之事項，再為事實上之爭執，殊非適法之第三審
上訴理由。又原判決依憑上訴人及許鴻瑞於警訊時一致之自白，核與被害人即「利溢
遊樂場」之店員吳章蕙指訴相符等證據，資以認定上訴人犯有本件罪行，經核其採證
認事均無違證據法則。再上訴人委有強盜「利溢遊樂場」財物之動機，原判決理由一
已詳述其調查審認之結果，難謂有調查未盡或理由不備之違法，上訴意旨就此再事爭
論，亦非適法。此外，上訴人徒憑己意，對原審職權之適法行使及原判決理由已詳為
論斷之事項，任意爭辯，顯與法定上訴第三審之形式要件不符，其上訴違背法律上之
程式，應予駁回。
據上論結，應依刑事訴訟法第三百九十五條前段，判決如主文。
中      華      民      國    八十九    年      八      月      十      日
                              最高法院刑事第七庭
                                  審判長法官  謝  家  鶴
                                        法官  洪  文  章
                                        法官  花  滿  堂
                                        法官  陳  世  淙
                                        法官  洪  佳  濱
      右正本證明與原本無異
                                              書  記  官
中      華      民      國    八十九    年      八      月    二十一    日


司法院資訊處製作；財團法人民間司法改革基金會備份。
